

INGENIERO EN INFORMÁTICA

Quilpué, Chile Teléfono: +56 921617747 Correo: jua.anrodu@gmail.com Linkedin: www.linkedin.com/in/juanromand/ Github: www.github.com/Minbuz Credly: www.credly.com/users/jromand

PERFIL

Ingeniero en informática titulado en el instituto profesional DuocUc.

En la actualidad, con el fin de mejorar mis conocimientos, me encuentro especializándome mediante un curso en React como FrontEnd y Node.js como BackEnd, además de contemplar aumentar mi nivel del idioma Inglés

IDIOMA

Español: Nativo Ingles : A2

EXPERIENCIA

Programador

DuocUc 06/2019 - 08/2019

Desarrollo de un sistema web de gestión de solicitudes de los servicios y productos entregados por los proveedores de DuocUc. Se utilizó lo siguiente:

- JavaScript.
- React.is.
- Firebase.
- HTML5.
- Bootsrap.
- GIT.

Técnico de Soporte

CGS(Computer Generated Solutions

07/2020 - 09/2021

04/2023

Empresa dedicada a respaldar las actividades empresariales fundamentales de sus clientes.

- Gestión y control del sistema de atención de tickets de soporte.
- Diagnóstico y resolución de problemas o fallos en los equipos y sistemas.
- Realización periódica de revisiones de seguridad en los sistemas.
- Instalación y configuración de equipos y accesorios periféricos.
- Configuración y habilitación de programas y cuentas de usuario.

EDUCACIÓN

Duoc Uc	Viña del Mar
Ingeniería en Informática	03/2015 - 09/2020

CURSOS

Udemy

COK202	
CertiProf Scrum Foundation Professional Certificate SFPC™.	05/2023
Microsoft Microsoft Certified: Azure Data Fundamentals DP-900.	04/2023
Udemy Jira: Gestiona Proyectos Corporativos de forma ágil.	04/2023

HABILIDADES

JavaScript - React.js - HTML - CSS - Java - C# - PHP - Mysql - Azure - GIT - Scrum - Jira

Escuela de JavaScript 2023 - De cero a Master en JavaScript.

HABILIDADES BLANDAS

- Trabajo en equipo.
- Proactivo.
- Comunicativo.
- Autodidacta.
- Empático.
- Colaborativo.